臺灣臺北地方法院刑事判決　　　　　 98年度交簡上字第160號
上　訴　人　臺灣臺北地方法院檢察署檢察官
被　　　告　甲○○
上列被告因過失傷害案件，經檢察官提起公訴（98年度偵字第
4275號），本院判決如下：
    主  文
原判決撤銷。
甲○○因過失傷害人，處有期徒刑參月，如易科罰金，以新臺幣
壹仟元折算壹日。
    事  實
一、甲○○於民國97年3月16日中午12時15分許，騎乘車牌號碼
    085-CGQ號機車，沿臺北市○○○路第2車道由北往南方向行
    駛，途經羅斯福路、浦城街口時，適逢該路口之交通號誌故
    障而為閃光黃燈，詎其明知駕駛人應按行車速限行駛不得超
    速，且於行經行人穿越道時，應減速慢行，遇有行人穿越時
    ，並應暫停讓行人先行，又當時天候為晴、光線及視距良好
    ，且道路乾燥、平坦而無障礙物，亦無不能注意之情事，竟
    疏未注意遵守行車速限並於行人穿越道暫停禮讓行人，而以
    時速60公里之車速（該路段速限50公里），通過路口之行人
    穿越道，並僅按鳴喇叭警示，而未暫停禮讓行人乙○○，因
    而撞擊穿越路口之行人乙○○，致乙○○受有胸壁挫傷併左
    助第6至9骨折、左側恥骨上枝骨折、右肘、膝及下肢多處擦
    傷及右膝關節前十字韌帶鬆馳等傷害。甲○○肇事後停留於
    現場，並向到場處理之警員坦承肇事。
二、案經被害人乙○○訴由臺北市政府警察局中正第二分局報告
    偵辦。
    理    由
一、證據能力：按被告以外之人於審判外之陳述，雖不符刑事訴
    訟法第159條之1至159條之4規定，而經當事人於審判程序同
    意作為證據，法院審酌該言詞陳述或書面陳述作成時之情況
    ，認為適當者，亦得為證據；當事人、代理人或辯護人於法
    院調查證據時，知有刑事訴訟法第159條第1項不得為證據之
    情形，而未於言詞辯論終結前聲明異議者，視為有前項之同
    意，刑事訴訟法第159條之1、159條之5第1、2項分別定有明
    文。本判決下列所引用被告以外之人於審判外之陳述，檢察
    官及被告於言詞辯論終結前均未聲明異議，本院審酌各該證
    據資料製作、取得時之情況，亦無違法不當及證明力明顯過
    低之瑕疵，以之作為證據核屬適當，故揆諸前開規定，認為
    有證據能力，合先敘明。
二、經查，被告甲○○於前開時、地，疏未注意遵守道路交通安
    全規則之規定，超速駕駛機車且未禮讓在行人穿越道上之告
    訴人乙○○，而將其撞擊成傷之事實，業據證人即告訴人乙
    ○○與在場目擊事故發生之路人黃亦樂證述綦詳，並有現場
    照片、道路交通事故現場圖、道路交通事故調查報告(一)、(二)
    、道路交通事故肇事人自首情形紀錄表、國防醫學院三軍總
    醫院97年3月26日、97年3月31日、97年5月30日及97年9月8
    日診斷證明書暨98年9月30日函等件附卷可稽，訊之被告亦
    供承過失肇事在卷，自堪認定。又行車速度，應依速限標誌
    或標線之規定；且汽車行經行人穿越道，遇有行人穿越時，
    無論有無交通指揮人員指揮或號誌指示，均應暫停讓行人先
    行通過，道路交通安全規則第93條、第103條第2項分別定有
    明文，被告疏未遵守前開規定，因而撞擊告訴人成傷，其過
    失行為與告訴人之傷害結果間，具有相當因果關係甚明。本
    件事證明確，被告犯行洵堪認定。
三、核被告所為，係犯刑法第284條第1項前段之過失傷害罪。又
    按汽車駕駛人，行經行人穿越道不依規定讓行人優先通行，
    因而致人受傷或死亡，依法應負刑事責任者，加重其刑至2
    分之1，道路交通管理處罰條例第86條第1項亦有明文，本件
    被告未禮讓告訴人穿越行人穿越道，應依法加重其刑。又被
    告於臺北市政府警察局交通警察大隊警員至現場處理時，在
    場承認為肇事之人，並留下年籍資料與聯絡地址、電話，有
    前揭卷附之道路交通事故肇事人自首情形紀錄表及調查報告
    表之記載可憑，是被告已向該管公務員申述犯罪事實，而不
    逃避接受裁判，合於刑法第62條前段所定對於未發覺之犯罪
    自首而接受裁判之要件，應依該條規定減輕其刑，並與前開
    加重事由先加後減之。原審據此對被告論罪科刑，固非無見
    。惟被告雖於98年5月20日在本院臺北簡易庭以：(一)被告願
    給付告訴人新臺幣（以下同）30萬元，給付方式係於98年6
    月28日給付10萬元，其餘20萬元，自98年7月28日起每月28
    日前給付2萬元至清償完畢止，(二)告訴人於收訖前開款項，
    願撤回刑事告訴等內容，與告訴人成立調解，而有調解筆錄
    1 件在卷可考（見本院98年度北交簡字第523號卷第15頁）
    。然於調解成立後，即在98年6月16日原審訊問時，表明不
    能履行第1期之調解內容，僅可賠償1、2萬元等語在卷（見
    原審卷第8頁）；此後除交付面額1萬元之郵政匯票外（檢察
    官上訴書誤載為履行第一期10萬元賠償），迄本件辯論終結
    前，亦未履行其餘調解內容，業據告訴人指訴明確，並經被
    告供承在卷。佐以本件告訴人因車禍所受之胸部挫傷、左側
    第六至九節肋骨骨折及左側骨盆恥骨骨折等傷害，依門診紀
    錄，其胸部及肋骨骨折雖已穩定恢復，恥骨骨折亦已癒合，
    惟告訴人仍受慢性疼痛及日常生活功能障礙所擾，而持續接
    受復健治療中，有國防醫學院三軍總醫院98年9月30日函可
    考，是綜觀告訴人受傷情形及被告犯後態度等情狀，若予緩
    刑宣告顯有違比例原則，亦不足收儆惕之效，因認原審於被
    告表明不能履行調解內容之情形下，仍以調解內容中之賠償
    方式做為緩刑條件而宣告緩刑，即有未洽。檢察官以被告獲
    緩刑宣告後，未如期履約，認被告未知警惕，指摘原審宣告
    緩刑不當，非無理由，是原判決既有上開可議之處，自應予
    以撤銷改判。爰審酌被告素行及其違規駕駛之過失程度、告
    訴人所受傷害情形，暨被告犯後供承錯誤，然未能履行調解
    內容，賠償告訴人損害之犯後態度等一切情狀，量處如主文
    第2項所示之刑，並諭知易科罰金之折算標準。
據上論斷，應依刑事訴訟法第455條之1第1項、第3項、第369條
第1項前段、第364條、第299條第1項前段，刑法第284條第1項前
段、第62條前段，第41條第1項前段，道路交通管理處罰條例第
86條第1項，刑法施行法第1條之1，判決如主文。
本案經檢察官李濠松到庭執行職務。
中　　華　　民　　國　　96　　年　　10 　月　　23　　日
　　　　　　　　　刑事第十一庭審判長法　官   劉方慈
  　　　　　　　　　　　　　　　　  法  官   黃紹紘
        　　　　　　　　　　　　　  法  官   顧正德
上正本證明與原本無異。
不得上訴。
    　　　　　　　　　　　　　　　　書記官　 林妙穗
中　　華　　民　　國　　98　　年　　10　　月　　23　　日
